臺灣板橋地方法院交通事件裁定　　　　 94年度交聲字第199號
原處分機關　交通部公路總局臺北區監理所
異　議　人　甲○○
即受處分人
上列異議人因違反道路交通管理處罰條例案件，對於交通部公路
總局臺北區監理所民國94年2 月2 日北監營字第裁40—A5K40261
9 號所為之裁決處分（原舉發案號：臺北市政府警察局北市警交
大字第A5K402619 號），聲明異議，本院裁定如下：
    主  文
異議駁回。
    理  由
一、原處分意旨略以：異議人即受處分人甲○○於民國93年11月
    5 日晚間8 時20分許，駕駛車號658 －LD號營業小客車，行
    經臺北市○○路與民權西路口之行人穿越道時，因有行人穿
    越不暫停讓行人先行通過之行為，經警掣單舉發，原處分機
    關乃依道路交通管理處罰條例第44條第2 款之規定，裁處罰
    鍰新臺幣1800元。
二、異議意旨略以：異議人並不確定於93年11月5 日晚間8 時20
    分許，是否有駕駛車號658 －LD號營業小客車途經臺北市○
    ○路與民權西路口，且異議人駕駛汽車行經行人穿越道時，
    均有禮讓行人先行，異議人也不曾遭到庭之員警乙○○攔下
    ，為此聲明異議，請求撤銷原處分云云。
三、按汽車駕駛人，駕駛汽車行近行人穿越道，行人穿越道有行
    人穿越時，不暫停讓行人先行通過者，處新臺幣600 元以上
    1800元以下罰鍰，道路交通管理處罰條例第44條第2 款定有
    明文。
四、經查：
  (一)異議人即受處分人甲○○於93年11月5 日晚間8 時20分許，
    駕駛車號658 －LD號營業小客車，行經臺北市○○路與民權
    西路口之行人穿越道時，因有行人穿越不暫停讓行人先行通
    過之行為，經臺北市政府警察局以北市警交大字第A5K40261
    9 號通知單舉發一情，有臺北市政府警察局北市警交大字第
    A5K402619 號舉發違反道路交通管理事件通知單影本1 件在
    卷可稽。
  (二)異議人雖以前開情詞置辯，然證人即負責舉發之臺北市政府
    警察局交通警察大隊員警乙○○到庭證稱：「當時11月5 日
    晚上8 點10幾分的時候，發現658 －LD的營小客車在承德路
    和民權西路，由西向東方向行駛要往南，要右轉，行人號誌
    燈是綠燈，他是紅燈，路口不能紅燈右轉。我們在路口讓行
    人通行，在那裡有民權西路的捷運站，所以行人的通行量很
    大，有些行人由南向北通行，要走到路中央的公車站候車亭
    ，當時異議人沒有禮讓行人，從行人的前面直接穿越，我們
    就鳴笛制止他，但是異議人並沒有停車，就繼續往南行駛離
    開，我就騎乘警用大型的重型機車追他，在承德路2 段200
    號前面攔到他，請他出示駕照，依法告發這2 張罰單，當時
    他拒絕簽收罰單。」、「我們是發現車子違規時，就有看車
    號，把車號輸入電腦，和我們攔下來的車比對，發現沒有錯
    。」等語（參見本院94年3 月3 日訊問筆錄），以證人乙○
    ○係臺北市政府警察局交通警察大隊之警員，平日職司犯罪
    偵查及道路交通管理、維護交通秩序之指揮稽查等工作，其
    與異議人間，素昧平生又無怨隙，殊無甘冒偽證罪責，故為
    不實舉發之理由存在，是證人乙○○之證言，自屬可信；且
    以證人乙○○於發現異議人違規時，旋即記下違規車輛之車
    號，並騎乘警用重型機車自後追趕，嗣於臺北市○○路○ 段
    200 號前攔截下違規車輛，經確認車號無誤後始掣單舉發，
    益徵證人乙○○並無誤認車號之可能；輔以異議人自承車號
    658 －LD號營業小客車均係供其個人駕駛，更可見當時駕駛
    車號658 －LD號營業小客車之人即係異議人無疑，是異議人
    前開所辯，均無可採。
  (三)再者，交通警員掣單舉發違反道路交通管理處罰條例所列之
    違規事實，本質上為行政處分，係公務員基於職務上權力，
    依法就特定之具體事件所為具有公法上效果之單方行政行為
    ，基於公務員為公法上行為具有公信力之原則，該行政處分
    當可被推定為真正，其據以依法處分之事實認定亦為真正無
    誤，此與民事訴訟法第355 條第2 項規定：「文書依其程式
    及意旨得認作公文書者，推定其為真正」之情形相同，本此
    公信原則，乃立法者賦予行政機關制定違反道路交通事件統
    一裁罰標準及處理細則，使勤務警員得當機處分（如該細則
    第23條）以達其維護交通秩序、安全之行政目的，反之，若
    謂公務員一切行政行為均需預留證據以證其實，則國家行政
    勢必窒礙難行，據此，刑事訴訟法就犯罪證據有關之規定中
    與屬行政秩序罰之交通違規裁罰本質不合之部分，自不在準
    用之列。因之，異議人既未就執勤警員之舉發有誤提出相關
    證據以供調查，本院經查亦無任何證據足資證明其有捏造事
    實違法取締之情事，則執勤警員本其維護交通秩序、安全職
    責所為之舉發，自應受到合法、正確之推定。
  (四)綜上，異議人確有於前揭時、地，行近行人穿越道，行人穿
    越道有行人穿越，不暫停讓行人先行通過之違規行為，自堪
    認定。
五、從而，本件異議人前開違規事證已足堪認定。則原處分機關
    依據前揭道路交通管理處罰條例第44條第2 款之規定，裁處
    異議人罰鍰新臺幣1800元，核無違誤。本件異議人之異議為
    無理由，應予駁回。
據上論斷，應依道路交通案件處理辦法第19條，裁定如主文。
中　　華　　民　　國　　94　　年　　3 　　月　　7 　　日
                        交通法庭法  官  曾淑娟
上列正本證明與原本無異。
如不服本裁定應於送達後5日內向本院提出抗告狀
                                書記官  陳金鳳
中　　華　　民　　國　　94　　年　　3 　　月　　8　　日
